# 被审计单位要求不披露关联方情况应发表怎样的审计意见？

提问人：有人喜欢蓝 520 时间：2011-01-27 16:18:05
审计的一家公司，要求附注中不能披露所有关联方的情况，包括关联方往来，关联方交易，涉及金额很大，应该出具怎样的审计报告？

回答人：chenyiwei
财务报表符合适用的企业会计准则和会计制度的要求，不仅仅是指会计要素的确认和计量符合准则规定，还包括列报和披露也必须符合准则规定。因此，对于企业拒绝在财务报表中作出准则所要求的披露，且影响重大的，应视情况发表保留或否定意见。 另外还有一种做法是：提请企业编制特殊编制基础的财务报表，在该特殊编制基础财务报表的编制基础披露中，明确限定其用途（例如仅供管理层内部参考使用），同时明确说明“基于该特定的使用者范围以及使用者的特定信息需求，本财务报表中未披露关联方关系及其交易的信息”。在此前提下，可按 1601 号审计准则出具特殊编制基础财务报表的审计报告。